【裁判字號】    89,上易,1094
【裁判日期】    890531
【裁判案由】    偽造文書
【裁判全文】
臺灣高等法院臺中分院刑事判決          民國八十九年度上易字第一○九四號
    上  訴  人
    即  被  告  乙○○
右上訴人因偽造文書案件，不服台灣台中地方法院八十九年度易字第三二五號，中華
民國八十九年三月廿七日第一審判決（起訴案號：台灣台中地方法院檢察署八十八年
度偵字第二二六六三號），提起上訴，本院判決如左：
    主      文
上訴駁回。
    事實及理由
一、本案經本院審理結果，認第一審判決認事用法及量刑均無不當，應予維持，並引
    用第一審判決書記載之事實、證據及理由（如附件）。
二、上訴人即被告乙○○在本院未提出其他有利之證據及辯解，其上訴意旨認原審量
    刑過重，指摘原判決不當，為無理由，應予駁回。
三、據上論斷，應依刑事訴訟法第三百七十三條、第三百六十八條，判決如主文。
本案經檢察官甲○○到庭執行職務。
中      華      民      國    八十九     年      五       月    卅一    日
                              臺灣高等法院臺中分院刑事第四庭
                                        審判長法  官  洪  耀  宗
                                              法  官  劉  登  俊
                                              法  官  吳  重  政
右正本證明與原本無異。
不得上訴。
                                              書記官  郭  文  華
中      華      民      國    八十九     年      六       月     二     日
附錄：
刑法第二百十七條
偽造印章、印文或署押，足以生損害於公眾或他人者，處三年以下有期徒刑。
盜用印章、印文或署押，足以生損害於公眾或他人者，亦同。
                                                                        Ｑ
台灣台中地方法院刑事判決                          八十九年度易字第三二五號
    公  訴  人  台灣台中地方法院檢察署檢察官
    被      告  乙○○  男  四十六歲（民國○○○年○月○○日生）
                        住台中市○區○○里○○路○段二二五號
                        （現另案在臺灣臺中監獄執行中）
                        身分證統一編號：Ｂ一七九二四四三號
右列被告因偽造文書案件，經檢察官提起公訴（八十八年度偵字第二二六六三號），
本院判決如左：
    主  文
乙○○偽造署押，足以生損害於公眾及他人，累犯，處有期徒刑參月，如易科罰金以
參佰元折算壹日。偽造如附表所示之署押（包括簽名肆次及指印柒枚）沒收之。
    事  實
一、乙○○於民國八十三年間因賭博案件，經本院判處有期徒刑六月確定，甫於八十
    三年十一月十一日易科罰金執行完畢，竟仍不知悔改，復於八十四年四月二十九
    日上午九時二十分許，在台中市○○路二之一號上賓遊藝場，從事為賭客開分、
    洗分等工作而為警查獲（其賭博罪行業經判決確定），其為逃避刑責，竟冒用其
    兄洪國斌之名應訊，並基於偽造署押之接續犯意，先後於１、八十四年四月二十
    九日上午九時五十五分許，在台中市警察局第一分局臨檢紀錄上，偽造洪國斌之
    簽名二次及按捺指印三枚；２、八十四年四月二十九日上午十時許，在台中市警
    察局第一分局偵訊（調查）筆錄上，偽造洪國斌之簽名一次及按捺指印四枚；３
    、八十四年四月二十九日下午五時十五分許，在台灣台中地方法院檢察署訊問筆
    錄上，偽造洪國斌之簽名一次；足以生損害於刑事偵查之正確性及洪國斌。
二、案經臺灣臺中地方法院檢察署檢察官自動檢舉偵查起訴。
    理  由
一、訊據被告乙○○對於右揭事實坦承不諱，核與被害人洪國斌於本院八十四年度易
    字第三二二八號賭博案件審理時供述情節相符，又本院受理八十四年度易字第三
    二二八號被告「洪國斌」賭博案件時，將卷附查獲被告於警訊時所採指紋，與洪
    國斌本人經傳喚到庭時於本院當庭採得之指紋，函請內政部警政署刑事警察局比
    對二者之指紋是否相符，經比對結果，認二者不相符合，且與該局檔案指紋比對
    結果，確認為警查獲之被告指紋與該局檔案中之乙○○指紋相符，此有該局八十
    四年七月二十日（八四）刑紋字第七一九九七號函附八十四年七月十八日局紋字
    第二七六號鑑定書一份在卷可稽，故本件顯係被告乙○○冒用洪國斌之名義應訊
    無訛。此外，復有臨檢紀錄、偵訊（調查）筆錄及訊問筆錄等件附卷可按，堪認
    被告之自白與事實相符。本件事證明確，被告之犯行應堪認定。
二、核被告所為，係犯刑法第二百十七條第一項偽造署押罪。按刑法上之接續犯，係
    指以單一行為，經數個階段，持續侵害同一法益而言（最高法院七十年度台上字
    第二八九八號判例可資參照）。本件被告先後多次偽造洪國斌之署押，係本於單
    一之偽造署押犯意而接續為之，應屬接續犯。另查被告於八十三年間因賭博案件
    ，經本院判處有期徒刑六月確定，於八十三年十一月十一日易科罰金執行完畢，
    有本院被告全國前案紀錄表在卷可憑，其受有期徒刑執行完畢後，五年以內再犯
    本件有期徒刑以上之罪，為累犯，應依刑法第四十七條規定加重其刑。爰審酌被
    告犯罪之動機、目的、手段、犯罪所生之危害及犯罪後坦承犯行等一切情狀，量
    處如主文所示之刑，並諭知易科罰金之折算標準。偽造如附表所示之署押（包括
    簽名四次及指印七枚），應依刑法第二百十九條之規定沒收之。
據上論斷，應依刑事訴訟法第二百九十九條第一項前段，刑法第二百十七條第一項、
第四十七條、第四十一條、第二百十九條，罰金罰鍰提高標準條例第二條，判決如主
文。
中      華      民      國    八十九    年      三      月    二十七    日
                                台灣台中地方法院刑事第六庭
                                        法  官  張  靜  琪
右正本證明與原本無異。
如不服本判決，應於送達後十日內向本院提出上訴狀(須附繕本)，上訴於台灣高等
法院台中分院。
                                    書記官
中      華      民      國    八十九    年      三      月    二十八    日
附表：（見附於台灣台中地方法院檢察署八十四年度偵字第七七一四號偵查卷宗）
一、於八十四年四月二十九日上午九時五十五分許，在台中市警察局第一分局臨檢紀
    錄上，偽造洪國斌之簽名二次及按捺指印三枚。
二、於八十四年四月二十九日上午十時許，在台中市警察局第一分局偵訊（調查）筆
    錄上，偽造洪國斌之簽名一次及按捺指印四枚。
三、於八十四年四月二十九日下午五時十五分許，在台灣台中地方法院檢察署訊問筆
    錄上，偽造洪國斌之簽名一次。
附錄論罪科刑法條
刑法第二百十七條
偽造印章、印文或署押，足以生損害於公眾或他人者，處三年以下有期徒刑。
盜用印章、印文或署押，足以生損害於公眾或他人者，亦同。


司法院資訊處製作；財團法人民間司法改革基金會備份。
